# 收购的子公司商誉减值是否计提递延所得税资产

提问人：王中国 时间：2019-03-06 14:28:50
请教，依据准则收购控股子公司时对商誉不确认递延所得税。那么在该商誉减值时，是否需要对单体报表的长期股权投资减值和合并报表的商誉减值确认递延所得税资产呢？（假设未来有足够的应纳税所得额）

回答人：chenyiwei
商誉的减值是与商誉的初始确认直接相关的。既然商誉的初始确认不确认递延所得税负债，则后续商誉的减值也不确认递延所得税资产。
IAS 12.21A: Subsequent reductions in a deferred tax liability that is unrecognised because it arises from the initial recognition of goodwill are also regarded as arising from the initial recognition of goodwill and are therefore not recognised under paragraph 15(a). For example, if in a business combination an entity recognises goodwill of CU100 that has a tax base of nil, paragraph 15(a) prohibits the entity from recognising the resulting deferred tax liability. If the entity subsequently recognises an impairment loss of CU20 for that goodwill, the amount of the taxable temporary difference relating to the goodwill is reduced from CU100 to CU80, with a resulting decrease in the value of the unrecognised deferred tax liability. That decrease in the value of the unrecognised deferred tax liability is also regarded as relating to the initial recognition of the goodwill and is therefore prohibited from being recognised under paragraph 15(a).